臺灣彰化地方法院刑事判決　　　　　　　 96年度易字第489號
公　訴　人　臺灣彰化地方法院檢察署檢察官
被　　　告　甲○○
　　　　　　　　　　現另案在臺灣彰化監獄執行中
　　　　　　丙○○
　　　　　　　　　　　號
　　　　　　　　　　現另案在臺灣嘉義監獄執行中
上列被告等因竊盜案件，經檢察官提起公訴（九十五年度偵字第
一○九二五、一一○五三號），本院判決如下：
    主  文
甲○○共同攜帶兇器竊盜，處有期徒刑捌月，未扣案之活動扳手
壹支沒收；又共同竊盜，處有期徒刑肆月。應執行有期徒刑拾月
，未扣案之活動扳手壹支沒收。
丙○○共同攜帶兇器竊盜，累犯，處有期徒刑玖月，未扣案之活
動扳手壹支沒收；又共同竊盜，累犯，處有期徒刑伍月。應執行
有期徒刑壹年，未扣案之活動扳手壹支沒收。
    事  實
一、甲○○前因竊盜案件，經臺灣南投地方法院以九十二年度投
    刑簡字第八五一號判處有期徒刑六月確定，因施用第一級毒
    品案件，經本院以九十二年度訴字第一四五四號判處有期徒
    刑八月確定，上開二案再經本院以九十三年度聲字第六三六
    號裁定合併定其應執行刑為有期徒刑一年一月確定；又因竊
    盜案件，經臺灣南投地方法院以九十三年度投刑簡字第三一
    七號判處有期徒刑三月確定；再因竊盜案件，經本院以九十
    三年度易字第六六二號判處有期徒刑三月確定，因施用第一
    級毒品案件，經本院以九十三年度訴字第八七六號判處有期
    徒刑九月確定，上開二案再經本院以九十三年度聲字第一六
    三○號裁定合併定其應執行刑為有期徒刑十一月確定；上開
    五案嗣經送監接續執行，於民國九十四年十一月十六日縮短
    刑期假釋出監付保護管束；於假釋期間，復因施用第一級毒
    品案件，經本院以九十五年度訴字第九四三號判處有期徒刑
    十一月確定，因施用第一級毒品案件，經本院以九十五年度
    訴字第一六○○號判處有期徒刑一年確定，並經撤銷假釋，
    再送監與前揭殘刑接續執行，現仍在臺灣彰化監獄執行中（
    不構成累犯）。丙○○前因竊盜案件，經本院以九十三年度
    易字第八○八號判處有期徒刑七月確定，因施用第一級毒品
    案件，經本院以九十三年度訴字第五二六號判處有期徒刑九
    月確定，嗣經送監接續執行，甫於九十四年十月三十一日縮
    刑期滿執行完畢；又因竊盜案件，經本院以九十五年度彰簡
    字第八三一號判處拘役五十日，因施用第一級毒品案件，經
    本院以九十五年度訴字第一六七五號分別判處有期徒刑八月
    、有期徒刑八月，應執行有期徒刑十月確定，上開二案嗣經
    送監接續執行，現仍在臺灣嘉義監獄執行中。詎其等仍不知
    悔改，復共同基於意圖為自己不法所有之竊盜犯意聯絡，先
    後為下列竊盜行為：
  (一)於九十五年十月二十六日下午四時三十分許，由甲○○騎乘
    其所有車牌號碼ＫＸＶ－六七七號重型機車搭載丙○○，行
    經彰化縣芬園鄉○○路○段六五二號前，見乙○○所有車牌
    號碼ＪＪＨ－九九二號重型機車停放在路旁，甲○○因其所
    有上開重型機車之後車輪已破損不堪使用，乃向丙○○提議
    竊取乙○○所有上開重型機車之後車輪供己使用，經丙○○
    應允後，即由丙○○在旁把風，並推由甲○○持其所有、客
    觀上對人之生命、身體、安全構成威脅而足供作兇器使用長
    約三十公分之鐵製活動扳手一支，共同竊取乙○○上開重型
    機車之後車輪一個，得手後，準備將該車輪搬運至甲○○所
    有上開重型機車之際，旋為巡邏員警當場發現，甲○○、丙○○遂棄置該車輪，共同騎乘甲○○所有上開重型機車逃離
    現場。
  (二)於九十五年十一月一日下午四時三十分許，由丙○○駕駛向
    不知情之丁○○借得之車牌號碼ＨＪ－三九一七號自用小貨
    車搭載甲○○，共同前往彰化縣彰化市○○里○○路○段三
    六二號鐵皮屋前，共同徒手竊取戊○○所有、置放該鐵皮屋
    外之不鏽鋼鐵窗二扇（價值約新臺幣【下同】二萬元），得
    手後，旋即駕駛上開自用小貨車載運竊得之二扇不鏽鋼鐵窗
    至丁○○位在彰化縣芬園鄉○○路一一六號之堆置場，以二
    千元之價格出售與丁○○（丁○○涉犯故買贓物部分，另行
    審理）。嗣經在場目擊之王素真、梁美惠報警處理，始循線
    查悉上情，並在丁○○上開堆置場扣得上開不鏽鋼鐵窗二扇
    （經警發還戊○○）。
二、案經彰化縣警察局彰化分局報告臺灣彰化地方法院檢察署檢
    察官偵查起訴。
    理  由
一、按被告以外之人於審判外之言詞或書面陳述，除法律有規定
    者外，不得作為證據。被告以外之人於偵查中向檢察官所為
    之陳述，除顯有不可信之情況者外，得為證據。被告以外之
    人於審判外之陳述，雖不符前四條之規定，而經當事人於審
    判程序同意作為證據，法院審酌該言詞陳述或書面陳述作成
    時之情況，認為適當者，亦得為證據。當事人、代理人或辯
    護人於法院調查證據時，知有第一百五十九條第一項不得為
    證據之情形，而未於言詞辯論終結前聲明異議者，視為有前
    項之同意。刑事訴訟法第一百五十九條第一項、第一百五十
    九條之一第二項、第一百五十九條之五分別定有明文。經查
    ：
  (一)證人即共同被告甲○○、丙○○、被害人戊○○於偵查中向
    檢察官所為證述，雖係被告以外之人於審判外之言詞陳述，
    為傳聞證據，然其等於偵查中向檢察官所為證述，既經具結
    （偵字第一○九二五號卷第十、二五、三七、三八頁），且
    本院審酌該言詞陳述係由證人出於自由意識而陳述，又無其
    他證據足認該陳述有何顯不可信之情事等一切情況，依刑事
    訴訟法第一百五十九條之一第二項規定，認上開證人於偵訊
    中之證述，自得採為認定本件犯罪事實所憑之證據。
  (二)證人即共同被告甲○○、丙○○、丁○○、被害人戊○○、
    乙○○、在場目擊之王素真、梁美惠於警詢時之證述，雖亦
    屬被告以外之人於審判外之言詞陳述，為傳聞證據，然被告
    二人於本院準備程序既均同意將之引為證據（本院卷第五一
    、五二頁），且經本院於審理時當庭直接提示而為合法之調
    查，被告二人均未於言詞辯論終結前聲明異議，本院復審酌
    該等言詞陳述係由證人出於自由意識而陳述，並無非法取證
    之情況，依刑事訴訟法第一百五十九條之五之規定，認上開
    證人於警詢時之證述，應得採為認定本件犯罪事實所憑之證
    據。
二、關於事實欄一(一)竊盜部分：
  　訊據被告甲○○對於事實欄一(一)之竊盜犯行，固坦承不諱，
    惟另辯稱：該竊盜案件與丙○○無關云云；被告丙○○則坦
    承確於上開時間與被告甲○○共同前往上開地點，然矢口否
    認有何竊盜之犯行，辯稱：伊只是站在旁邊等甲○○云云。
    經查：
  (一)上開事實，迭經被告甲○○、丙○○於警詢（第00000
    00000號警卷第一至六頁；下稱第○九一號警卷）、偵
    訊（偵字第一○九二五號卷第八、九、二三、二四頁）時，
    分別自白並證述明確，且互核相符，復經證人乙○○於警詢
    時（第○九一號警卷第七、八頁），證述綦詳，並有現場照
    片四幀（第○九一號警卷第十、十一頁）在卷可稽。
  (二)被告甲○○雖辯稱：該竊盜案件與丙○○無關云云；被告丙○○雖辯稱：伊只是站在旁邊等甲○○云云。然被告丙○○
    確於九十五年十月二十六日下午四時三十分許，搭乘被告甲○○所騎乘之車牌號碼ＫＸＶ－六七七號重型機車，共同前
    往彰化縣芬園鄉○○路○段六五二號前，且被告甲○○持鐵
    製活動扳手竊取乙○○所有車牌號碼ＪＪＨ－九九二號重型
    機車之後車輪時，被告丙○○確實站立在旁觀看一節，業經
    被告丙○○於警詢、偵訊、本院審理時，自白明確（第○九
    一號警卷第五頁、偵字第一○九二五號卷第八頁、本院卷第
    五○頁），且經證人即共同被告甲○○於警詢（第○九一號
    警卷第二頁）、偵訊（偵字第一○九二五號卷第二四頁）時
    ，證述無訛。又被告甲○○於下手竊取該重型機車之後車輪
    前，曾向被告丙○○提議共同行竊，且經被告丙○○表示同
    意之事實，亦經被告丙○○於警詢（第○九一號警卷第五頁
    ）、偵訊（偵字第一○九二五號卷第八頁）時，供認不諱，
    並經證人即共同被告甲○○於警詢（第○九一號警卷第二頁
    ）時，證述綦詳。足見被告丙○○就事實欄一(一)之竊盜行為
    ，確於事前與被告甲○○有犯意之聯絡，且於被告甲○○下
    手竊盜時，在場把風而分擔犯罪行為之一部，是被告丙○○
    與被告甲○○就事實欄一(一)之竊盜犯行，為共同正犯甚明。
    被告甲○○上開供述，顯係迴護被告丙○○之詞，而被告丙○○上開抗辯，亦屬避重就輕之詞，均難採信。
  (三)綜上所述，本件事證明確，被告甲○○、丙○○就事實欄一
    (一)竊盜之犯行，均堪認定。
三、關於事實欄一(二)竊盜部分：
    上開事實，業據被告甲○○、丙○○於警詢（第00000
    00000號警卷第二至八頁；下稱第一四一號警卷）、偵
    訊（偵字第一○九二五號卷第六至九、二三頁）、本院準備
    程序及審理（本院卷第四八至五一頁、九二頁）時，分別自
    白並證述不諱，且互核相符，復經證人戊○○於警詢（第一
    四一號警卷第十四、十五頁）、偵訊（偵字第一○九二五號
    卷第三一頁）時，以及證人王素真（第一四一號警卷第十六
    、十七頁）、梁美惠（第一四一號警卷第十八、十九頁）、
    共同被告丁○○（第一四一號警卷第十二、十三頁）於警詢
    時，證述明確，並有贓物認領保管單一紙（第一四一號警卷
    第二○頁）、扣押物品目錄表一紙（第一四一號警卷第二一
    頁）、現場照片九幀（第一四一號警卷第二七至三一頁）在
    卷可稽，足徵被告甲○○、丙○○之自白確與事實相符。本
    件事證明確，被告甲○○、丙○○就事實欄一(二)竊盜之犯行
    ，亦堪認定。
四、論罪科刑理由：
  (一)按刑法第三百二十一條第一項第三款之攜帶兇器竊盜罪，係
    以行為人攜帶兇器竊盜為其加重條件，此所謂兇器，其種類
    並無限制，凡客觀上足以對人之生命、身體、安全構成威脅
    ，具有危險性之兇器均屬之，且祇須行竊時攜帶此種具有危
    險性之兇器為已足，並不以攜帶之初有行兇之意圖為必要（
    最高法院七十九年臺上字第五二五三號判例意旨參照）。被
    告甲○○、丙○○持以供事實欄一(一)竊盜行為所用之活動扳
    手一支，雖未據扣案，然該活動扳手為鐵製材質、長約三十
    公分，此經被告甲○○於本院準備程序及審理時，供述明確
    （本院卷第五○、九二頁），客觀上自足以對他人之生命、
    身體、安全構成威脅，具有危險性，為刑法第三百二十一條
    第一項第三款所稱之兇器無疑。核被告甲○○、丙○○所為
    事實欄一(一)之犯行，係犯刑法第三百二十一條第一項第三款
    之攜帶兇器竊盜罪；事實欄一(二)之犯行，係犯刑法第三百二
    十條第一項之普通竊盜罪。公訴人起訴書雖誤認被告二人所
    為事實欄一(一)之犯行，係犯刑法第三百二十條第一項之普通
    竊盜罪，然業經蒞庭檢察官於本院審理時當庭更正（本院卷
    第九二頁），本院自毋庸再行變更起訴法條，附此敘明。又
    被告二人間，就上開二件竊盜犯行，有犯意聯絡及行為分擔
    ，為共同正犯。末查，被告丙○○前因竊盜案件，經本院以
    九十三年度易字第八○八號判處有期徒刑七月確定，因施用
    第一級毒品案件，經本院以九十三年度訴字第五二六號判處
    有期徒刑九月確定，嗣經送監接續執行，甫於九十四年十月
    三十一日縮刑期滿執行完畢，有臺灣彰化地方法院檢察署刑
    案資料查註資料紀錄表及臺灣高等法院被告全國前案紀錄表
    各一份在卷可考，其於受有期徒刑執行完畢後，五年以內故
    意再犯本件有期徒刑以上之二罪，均為累犯，應依刑法第四
    十七條第一項規定，各加重其刑。爰審酌被告甲○○前因竊
    盜案件，經臺灣南投地方法院以九十二年度投刑簡字第八五
    一號判處有期徒刑六月確定，因施用第一級毒品案件，經本
    院以九十二年度訴字第一四五四號判處有期徒刑八月確定，
    上開二案再經本院以九十三年度聲字第六三六號裁定合併定
    其應執行刑為有期徒刑一年一月確定；又因竊盜案件，經臺
    灣南投地方法院以九十三年度投刑簡字第三一七號判處有期
    徒刑三月確定；再因竊盜案件，經本院以九十三年度易字第
    六六二號判處有期徒刑三月確定，因施用第一級毒品案件，
    經本院以九十三年度訴字第八七六號判處有期徒刑九月確定
    ，上開二案再經本院以九十三年度聲字第一六三○號裁定合
    併定其應執行刑為有期徒刑十一月確定；上開五案嗣經送監
    接續執行，於民國九十四年十一月十六日縮短刑期假釋出監
    付保護管束；於假釋期間，復因施用第一級毒品案件，經本
    院以九十五年度訴字第九四三號判處有期徒刑十一月確定，
    因施用第一級毒品案件，經本院以九十五年度訴字第一六○○號判處有期徒刑一年確定，並經撤銷假釋，再送監與前揭
    殘刑接續執行，現仍在臺灣彰化監獄執行中，有臺灣彰化地
    方法院檢察署刑案資料查註資料紀錄表及臺灣高等法院被告
    全國前案紀錄表各一份在卷可考，雖不構成累犯，然其先後
    多次因竊盜案件經判處徒刑後，猶再犯本件竊盜案件，顯見
    其不知悔改。再者，被告二人正值年輕力壯，竟不思以正當
    途徑獲取所需，僅因缺錢花用，即任意竊取他人財物，不僅
    輕忽他人財產法益，並嚴重破壞社會秩序，然考量其等竊盜
    手段尚屬平和，所得財物價值不高，對被害人所生損害有限
    ，暨被告甲○○犯罪後坦承犯行，被告丙○○僅坦承部分犯
    行等一切情狀，分別量處如主文所示之刑，並各定其應執行
    之刑。又被告二人持以供事實欄一(一)竊盜行為所用之活動扳
    手一支，雖未據扣案，然該活動扳手係被告甲○○所有，目
    前仍置放在被告甲○○住處一節，此經被告甲○○陳明在卷
    （本院卷第九二頁），復無其他證據足認業已滅失而不存在
    ，爰依刑法第三十八條第一項第二款規定併予宣告沒收。
據上論斷，應依刑事訴訟法第二百九十九條第一項前段，刑法第
第二十八條、三百二十一條第一項第三款、第三百二十條第一項
、第四十七條第一項、第五十一條第五款、第三十八條第一項第
二款，刑法施行法第一條之一第一項、第二項前段，判決如主文
。
本案經檢察官陳茂亭到庭執行職務。
中　　華　　民　　國　　96　　年　　7 　　月　　6 　　日
              刑事第六庭  審判長法  官　王義閔
　　　                          法  官  林欣苑
      　　　                    法  官  鄭舜元
以上正本證明與原本無異。
如不服本判決，應於判決送達後10日內，向本院提出上訴狀（須
附繕本）。
告訴人或被害人對於判決如有不服具備理由請求檢察官上訴者，
其上訴期間之計算係以檢察官收受判決正本之日期為準。
中　　華　　民　　國　　96　　年　　7 　　月　　11　　日
                                書記官  呂雅惠
附錄：論罪科刑法條
中華民國刑法第320條
意圖為自己或第三人不法之所有，而竊取他人之動產者，為竊盜
罪，處5年以下有期徒刑、拘役或500元以下罰金。
意圖為自己或第三人不法之利益，而竊佔他人之不動產者，依前
項之規定處斷。
前二項之未遂犯罰之。
中華民國刑法第321條
犯竊盜罪而有左列情形之一者，處6月以上、5年以下有期徒刑：
一　於夜間侵入住宅或有人居住之建築物、船艦或隱匿其內而犯
　　之者。
二　毀越門扇、牆垣或其他安全設備而犯之者。
三  攜帶兇器而犯之者。
四  結夥三人以上而犯之者。
五  乘火災、水災或其他災害之際而犯之者。
六  在車站或埠頭而犯之者。
前項之未遂犯罰之。
